【裁判字號】    96,訴緝,205
【裁判日期】    970530
【裁判案由】    毒品危害防制條例
【裁判全文】
臺灣高雄地方法院刑事判決             96年度訴緝字第205號
公  訴  人  臺灣高雄地方法院檢察署檢察官
被      告  丙○○
                    現另案於臺灣嘉義監獄鹿草分監執行中
選任辯護人  劉家榮律師
上列被告因違反毒品危害防制條例案件，經檢察官提起公訴（95
年度偵字第14085 號），本院判決如下：
    主  文
丙○○連續販賣第二級毒品，累犯，處有期徒刑玖年，扣案如附
表四編號三、四所示之夾鍊袋壹佰捌拾個、電子秤壹臺均沒收之
，如附表四編號四所示之電子秤上殘留之甲基安非他命沒收銷燬
之，未扣案之販賣第二級毒品所得之新臺幣玖仟元，均沒收，如
全部或一部不能沒收時，以其財產抵償之。又連續轉讓第一級毒
品，累犯，處有期徒刑壹年拾月，扣案如附表五編號一所示之海
洛因壹包沒收銷燬之，包覆附表五編號一所示之海洛因包裝袋沒
收之。應執行有期徒刑拾年捌月，扣案如附表四編號四所示之電
子秤上殘留之甲基安非他命、如附表五編號一所示之海洛因壹包
均沒收銷燬之，如附表四編號三、四所示之夾鍊袋壹佰捌拾個、
電子秤壹臺、包覆附表五編號一所示之海洛因包裝袋壹個均沒收
之，未扣案之販賣第二級毒品所得新臺幣玖仟元，均沒收，如全
部或一部不能沒收時，以其財產抵償之。
    事  實
一、丙○○前因違反麻醉藥品管理條例案件，經本院以86年度訴
    字第2750號判處有期徒刑3 年確定，嗣經送監執行，於民國
    89年5 月1 日假釋出監，又經撤銷假釋入監執行殘刑1 年7
    月20日，於91年2 月13日縮刑期滿執行完畢。
二、詎丙○○不知悔改，明知海洛因及甲基安非他命（起訴書誤
    載為安非他命，應逕予更正，以下均同）分別為毒品危害防
    制條例第2 條第2 項第1 款、第2 款所列管之第一、二級毒
    品，非經許可均不得轉讓、販賣，竟基於販賣甲基安非他命
    之概括犯意犯意，連續於附表一所示時間、地點，以附表一
    所示之價格，販賣甲基安非他命予A1（真實姓名、年籍詳卷
    密封）共5 次，又販賣甲基安非他命予甲○（真實姓名、年籍
    詳卷密封）1 次（該次因甲○要求賒帳，故未實際獲得利益）
    。復基於連續轉讓第一級毒品海洛因及第二級毒品甲基安非
    他命之概括犯意，於附表二所示時間，在其所承租位於高雄
    市○○○街148 號5 樓之7 之房屋內，以將海洛因、甲基安
    非他命留置於該房屋中，供丁○○、己○○、庚○○、辛○○至該屋自由取用吸食之方式，無償提供海洛因予己○○、
    庚○○、辛○○施用，及無償提供甲基安非他命予丁○○、
    己○○、庚○○、辛○○施用（時間、次數均詳如附表二所
    示）。
三、嗣經警接獲證人檢舉丙○○有販賣第二級毒品之行為，乃向
    本院聲請核發搜索票，並先於95年5 月16日持搜索票前往前
    揭高雄市苓雅區○○○路148 號5 樓之7 房屋（下稱「位於
    ○○○路之租屋處」）搜索，當場查獲己○○、庚○○、辛○○等人，並扣得附表五所示之物；又於95年5 月17日凌晨
    1 時30分許，至前揭高雄市○○區○○路78號11樓之1 房屋
    （下稱「位於○○路之住處」）搜索，扣得附表四所示之物
    ，並將丙○○逮捕到案，始查悉全部上情。
四、案經高雄市政府警察局三民第二分局報請臺灣高雄地方法院
    檢察署檢察官偵查起訴。
    理  由
壹、證據能力部分：
一、按被告以外之人於審判外之言詞或書面陳述，除法律有規定
    者外，不得作為證據，刑事訴訟法第159 條第1 項定有明文
    。又本條所謂「法律有規定者」，係指本法第159 條之1 至
    第159 條之5 及第206 條等規定，及性侵害犯罪防治法第15
    條第2 項、兒童及少年性交易防制條例第10條第2 項、家庭
    暴力防治法第28條第2 項、組織犯罪防制條例第12條及檢肅
    流氓條例中有關秘密證人筆錄等多種刑事訴訟特別規定之情
    形。次按法院或檢察官得囑託醫院、學校或其他相當之機關
    、團體為鑑定，或審查他人之鑑定，並準用第203 條至第20
    6 之1 之規定，刑事訴訟法第208 條第1 項定有明文。又檢
    察官因實務現實需求，就特定案件類型認當然有鑑定之必要
    者，基於檢察一體原則，得由該管檢察長概括選任鑑定機關
    ，是司法警察等偵查輔助人員於案件未移送檢察官偵辦前之
    調查犯罪階段，依據檢察長之概括授權，先行將證物送請檢
    察機關預先核定之專責鑑定人或鑑定機關實施鑑定，該鑑定
    人或鑑定機關亦應視同受承辦檢察官所選任或囑託而執行鑑
    定業務，其等出具之書面鑑定報告應屬刑事訴訟法第206 條
    所定之傳聞例外，當具有證據能力。查本案卷附之高雄醫學
    大學中和紀念醫院（下稱中和紀念醫院）0000-000號檢驗報
    告，為檢察官於偵查中囑託該院鑑定所出具之書面報告，中
    和紀念醫院9510-64 至9510-72 、0000-000至0000-000號檢
    驗報告，為本院囑託該院出具之書面報告；卷附之高雄市立
    凱旋醫院A00000000 、A00000000 、A00000000 號濫用藥物
    尿液檢驗報告，法務部調查局調科壹字第09523018810 、00
    0000000 號鑑定書各1 份，分別為凱旋醫院、法務部調查局
    依檢察機關概括授權囑託〔臺灣高雄地方法院檢察署92年10
    月23日雄檢楠文字第0921000294號函及函附臺灣高雄地方法
    院檢察署檢察長概括選任鑑定人或囑託鑑定機關（團體）名
    冊參照〕，執行鑑定職務所出具之書面鑑定報告，依刑事訴
    訟法第159 條第1 項及同法第208 條第1 項準用同法第206
    條第1 項之規定，為傳聞法則之例外，均得作為本案之證據
    。
二、按被告以外之人於偵查中向檢察官所為之陳述，除顯有不可
    信之情況者外，得為證據，刑事訴訟法第159 條之1 第2 項
    定有明文，本案證人A1、甲○、己○○、庚○○於偵查中之陳
    述，業經其等於證述前具結，亦無證據顯示檢察官在偵查時
    有不法取供之情形，且據證人做成證據之外部情狀，亦無證
    據顯示上開證述有顯不可信之情況，揆諸首揭說明，證人A1
    、甲○、己○○、庚○○於偵查中之證述應有證據能力。
三、辯護人固主張：證人A1、甲○於偵查中以秘密證人方式偵訊，
    不具顯較可信之情狀，應無證據能力等語，惟查，本案檢察
    官起訴之罪名為毒品危害防制條例第4 條第2 項之販賣第二
    級毒品罪嫌，法定本刑為無期徒刑、7 年以上有期徒刑，符
    合證人保護法第2 條第1 款之規定，而秘密證人A1、甲○乃先
    前分別於警詢中出面指證被告有販賣第二級毒品之行為，A1
    並於95年5 月8 日警詢時向員警陳明因被告報復心極強，其
    希望身分能不要曝光，以免危害自己及家人生命安全之旨（
    見95年度聲搜卷1307號案卷第10至12頁），2 人於檢察官面
    前具結而證述被告之犯罪事實後，檢察官乃當庭諭示秘密證
    人A1、甲○依證人保護法第11條規定擔任秘密證人，其等之真
    實身分資料均應予以保密，除記明筆錄外，並分別核發證人
    保護書各1 紙，此有證人A1於95年6 月20日之偵訊筆錄、證
    人甲○於95年6 月21日之偵訊筆錄，A1、甲○證人結文，及A1、
    甲○證人保護書各1 紙附卷足憑（見本院卷第69至76頁），足
    見證人A1、甲○顯已符合證人保護法第3 條「願在檢察官偵查
    中或法院審理中到場作證，陳述自己見聞之犯罪或流氓事證
    」之要件，無庸再依證人保護法施行細則第2 條規定書立切
    結書以擔保日後願意作證，又證人A1、甲○於本院審理時更到
    庭接受交互詰問，足見上開證人保護措施並無不當。從而，
    本案秘密證人A1、甲○既經檢察官依證人保護法第11條規定保
    密其身分，則檢察官嗣後將A1、甲○之真實姓名、年籍塗銷，
    及本院審理時以視訊方式行交互詰問，隱匿其等真實身分，
    所踐之程序於法均無不合。是辯護人辯稱：A1、甲○於偵查中
    證述無證據能力云云，均不足採。
四、按被告以外之人於審判中有所在不明而傳喚不到之情形者，
    其於檢察事務官、司法警察官或司法警察調查中所為之陳述
    ，經證明具有可信之特別情況，且為證明犯罪事實之存否所
    必要者，得為證據，刑事訴訟法第159 條之3 第3 款定有明
    文。其立法理由在於考量審判程序中，一旦發生事實上無從
    為直接審理之原因，如一概否定該項陳述之證據適格，不免
    違背實體真實發現之訴訟目的，為補救採納傳聞法則，實務
    上所可能發生蒐證困難之問題，例外承認該審判外之陳述得
    採為證據。而所謂「可信之特別情況」，應就其陳述當時之
    原因、過程、內容、功能等外在環境加以觀察，以判斷其陳
    述，是否出於「真意」、有無違法取供等，其信用性已獲得
    確定保障之特別情況；所稱之「為證明犯罪事實存否所必要
    者」，則指就具體個案案情及相關卷證判斷，為發現實質真
    實目的，認為除該項審判外之陳述外，已無從再就同一供述
    者，取得與其上開審判外陳述之相同供述內容，倘以其他證
    據代替，亦無從達到同一目的之情形而言（最高法院97年度
    臺上字第1374號、97年度臺上字第1364號判決參照）。經查
    ，證人丁○○於95年11月17日接受員警詢問（見94年度偵字
    第7680號卷第14至17頁筆錄），然其經本院合法傳喚、拘提
    均無故不到庭，且員警曾至證人丁○○住處查訪多次未遇證
    人，經詢問鄰居，均稱不知證人丁○○去向等情，有本院傳
    票、丁○○在監在押紀錄表、高雄市政府警察局鳳山分局成
    功派出所員警拘提報告書在卷可證（見本院訴字第74號案卷
    第172 、141 至142 、265 至268 頁），足見證人丁○○已
    因而所在不明無法傳喚到庭，又經核證人丁○○於警詢中陳
    述之外部情狀，其所述皆係其親自見聞之事，受詢問時亦無
    顯然遭受不正方法訊問或陳述非出於任意之情形，則自客觀
    外部情形觀之，具有可信之特別情況。此外，證人丁○○所
    述亦為證明被告犯罪事實存否之必要證據，是則依上開法律
    意旨，證人丁○○於警詢中之陳述對應有證據能力。
五、按被告以外之人於檢察事務官、司法警察官或司法警察調查
    中所為之陳述，與審判中不符時，其先前之陳述具有較可信
    之特別情況，且為證明犯罪事實存否所必要者，得為證據，
    刑事訴訟法第159 條之2 定有明文。經查，證人己○○、庚○○、辛○○就被告轉讓第一、二級毒品之犯行，證人己○○先前於警詢中係證稱：扣案如附表五編號1 至8 、10之海
    洛因、甲基安非他命、吸食用具等均為被告所有，又被告有
    無償提供海洛因、甲基安非他命予其施用10餘次，被告還提
    供毒品予庚○○、辛○○施用等語，惟嗣後於審判中翻異前
    詞，證稱：被告從未提供海洛因予其施用，其也不知道被告
    有無無償提供毒品予他人施用等語；證人庚○○於警詢中證
    稱：被告會以每10天到1 星期不等之機率，放置海洛因、甲
    基安非他命於被告位於○○○街之租屋處供其等無償施用等
    語，至本院審理時則改稱：被告只有無償提供其施用海洛因
    1 次等語；證人辛○○於警詢時證稱：被告自95年5 月起提
    供毒品供其施用，次數約2 、3 次，每次提供0.2 至0.3 公
    克之甲基安非他命及0.1 至0.2 公克之海洛因等語，至本院
    審理時，改稱：被告從未提供海洛因予其施用等語。本院審
    酌證人己○○、庚○○、辛○○於受員警詢問時之外部情狀
    ，其等在受詢問前已經員警告知所涉犯之罪名、權利及得選
    任辯護人之意旨，訊末亦均經員警確認陳述是否符合真意、
    是否在其等自由意識下陳述，且本院復查無員警有以強暴、
    脅迫、利誘等不正方式取得其等之供述。此外，證人己○○
    、庚○○、辛○○於警詢時距案發時間較近，且其等當時供
    述並無受被告或其他證人影響之可能，又審酌證人警詢陳述
    之情形，亦無受其他外力干擾之虞，應認具有可信之特別情
    況。從而，應認證人己○○、庚○○、辛○○於警詢之陳述
    得作為本案之證據。
六、按被告以外之人於審判外之陳述雖不符刑事訴訟法第159 條
    之1 至之4 等4 條之規定，而經當事人於審判程序同意作為
    證據，法院審酌該言詞陳述或書面陳述作成時之情況，認為
    適當者，亦得為證據；當事人、代理人或辯護人於法院調查
    證據時，知有前項不得為證據之情形，而未於言詞辯論終結
    前聲明異議者，視為有前項之同意，刑事訴訟法第159 條定
    有明文。經查，卷附高雄市政府警察局三民第二分局偵辦毒
    品案件尿液對照表1 紙，為員警於審判外所為之書面陳述，
    屬傳聞證據，且無刑事訴訟法第159 條之1 至之4 等4 條規
    定情形，又檢察官、被告、辯護人均已知悉該陳述屬傳聞證
    據，且於本院言詞辯論終結前均未聲明異議，本院審酌上開
    證據於作成時亦無任何不適當之情況，認以之作為本案之證
    據，應屬適當，故上開證據應有證據能力。
貳、實體部分：
一、訊據被告丙○○對前揭轉讓第二級毒品甲基安非他命予丁○○、己○○、辛○○、庚○○等人之犯行均坦承不諱，惟矢
    口否認有何轉讓第一級毒品及販賣第二級毒品犯行，辯稱：
    伊從未接觸過海洛因，員警於95年5 月17日搜索其位於鼓山
    區○○街78號11樓之1 之住處所扣得之海洛因3 包係乙○○
    帶去要自己施用的，非伊所有，另在○○街住處扣得之海洛
    因亦與伊無關，伊不知道為何己○○、庚○○、辛○○等人
    會這麼說云云；另伊亦從未販賣甲基安非他命予任何人云云
    。經查：
  (一)被告被訴販賣第二級毒品部分：
    1.被告連續販賣第二級毒品甲基安非他命予A1之事實，經證
      人A1於偵查中證稱：伊自94年7 月20幾號開始向被告購買
      甲基安非他命，第一次交易地點是在甲○家中，以1,000 元
      向被告購買0.5 或0.6 公克之甲基安非他命；第二次則在
      第一次交易約2 星期以後，是在甲○家中以1,000 元向被告
      購買0.5 或0.6 公克之甲基安非他命；第三次則在第二次
      交易約一個月以後，是在甲○家中以4,000 元向被告購買重
      約1.8 公克之甲基安非他命；第四次則在第三次交易約一
      個半月以後，是在甲○家中以2,000 元向被告購買重約0.8
      公克之甲基安非他命；第五次則在第四次交易約三星期以
      後，交易地點是在家樂福鼎山店，伊以1,000 元向被告購
      買0.6 公克之甲基安非他命，由被告一名綽號為「老爺」
      之朋友面交毒品等語明確（見偵卷第60、61頁）；而A1每
      次向被告購買毒品均係事先委請甲○以電話聯繫，再於甲○家
      中或由甲○陪同至家樂福鼎山店與被告面交毒品等情，亦經
      證人A1於偵查中證述屬實（見偵卷第60、61頁）。又證人
      A1至本院審理時證稱：伊有向被告買過甲基安非他命，次
      數約4 、5 次，伊是經由甲○才向被告購買甲基安非他命，
      伊要向被告購買甲基安非他命都要透過甲○，伊之前於偵查
      中證稱向被告購買毒品之數量、金額及交易地點均正確，
      惟伊在11月下旬向被告買毒品那次，應該是由被告親自交
      付毒品予伊的等語（見本院卷第201 至206 頁），是則證
      人A1前揭偵查及本院審理時之證述，除就第5 次交易係由
      被告或綽號「老爺」之人面交毒品，其記憶前後稍有不同
      外，其餘證述之內容均大致相符。是由證人上述證詞觀之
      ，其對於交易毒品之時間、地點、數量、聯絡方式等均能
      詳細描述，且前後一致，已難遽認係憑空捏造之詞。
    2.又查，A1透過甲○聯繫被告，向被告購買毒品之事實，亦經
      證人甲○於偵查中證稱：伊知道A1有向被告購買毒品，地點
      大部分是在伊家中，只有2 、3 次是在外面，有1 次在家
      樂福鼎山店，還有1 次在五甲夜市，A1每次向被告購買毒
      品伊都在場等語（見偵卷第67頁）；於本院審理時證稱：
      伊與A1是朋友，A1與伊相比和被告較不熟，A1購買甲基安
      非他命都是透過伊聯絡被告，被告將甲基安非他命交付予
      A1時，伊都在場等語屬實（見本院96年度訴字第74號案卷
      第211 、212 頁），則就A1向被告購買甲基安非他命之流
      程，證人甲○與證人A1證述之情節均大致相符。此外，A1曾
      經因為被告交付甲基安非他命數量短少，而商請甲○打電話
      予被告，被告承諾A1下次會給予較多數量一情，經證人A1
      於審判時證稱：伊曾經拿到毒品，發現數量比較少，將這
      件事告訴甲○，甲○就打電話予被告，伊再以電話告訴被告數
      量太少，被告就說下次會給多一點等語屬實（見本院卷第
      207 頁），而證人甲○於審判中經審判長訊以：「A1有無向
      你表示過，被告賣給她的數量較少，而請妳打電話給被告
      ？」，亦答稱：「有。」（見本院96年度訴字第74號案卷
      第212 頁），則證人甲○就A1在與被告交易毒品過程中曾發
      生過之特殊狀況，在經交互詰問後，亦能與證人A1為一致
      之陳述，亦足以佐證證人A1所述上揭情節並非虛構。綜上
      ，舉凡A1如何得悉甲○與被告熟識，如何委託甲○出面聯繫被
      告購買毒品，及與被告交易毒品之面交地點、交易過程中
      發生之事件等節，證人A1、甲○所述均若合符節，是應認證
      人A1前揭證述內容應與事實相符。
    3.再者，被告於95年5 月17日凌晨經警拘捕到案後，於當日
      晚間受員警詢問時，亦自承：A1有向伊購買甲基安非他命
      等語，僅推稱：A1從來都沒有給伊錢，她說她要領錢再給
      伊，但甲基安非他命拿了以後，人就不見了，打電話也不
      回云云（見警卷第10頁），可見被告最初曾對員警自白其
      販賣甲基安非他命予A1犯行，僅嗣後翻異前詞，全盤否認
      其曾經販賣毒品予A1之事實。本院由參以被告於95年5 月
      17日凌晨初次受警詢問，員警未詢問被告犯罪事實即依法
      停止夜間詢問並予被告休息，至當日晚間6 時59分，員警
      於事先徵得被告同意進行夜間詢問才開始製作筆錄，被告
      並委任「仁頌聯合律師事務所」李育任律師到場陪同接受
      警詢，訊畢後被告及律師並均簽名於筆錄上，有被告95年
      5 月17日第一次、第二次警詢筆錄在卷可稽（見警卷第3
      至12頁），足徵被告於該次警詢時並未受到員警強暴、脅
      迫、利誘等不正方式對待，其選任辯護人之權利亦受保障
      ，是被告該次供述內容自符合其真意，實不容其事後再翻
      異前詞，飾詞狡卸。從而，被告於警詢中之自白應與事實
      相符，至其事後辯稱從未販賣毒品予A1云云，僅臨訟卸責
      之詞，委無足採。
    4.至被告曾於94年年底某日販賣第二級毒品予甲○之事實，經
      被告於95年5 月17日警詢時自承：甲○曾於94年底對其說，
      她買不到甲基安非他命，說要向其賒帳1,000 元之甲基安
      非他命，其就拿甲基安非他命予甲○，但甲○都沒有給其金錢
      等語（見警卷第10頁），甚為明確。又證人甲○於偵查中證
      稱：伊自94年7 、8 月起開始向被告購買甲基安非他命，
      第二次在第一次交易約2 、3 週後，第三次在第二次交易
      約1 個月後，第四次則在第三次交易約1 個月後，第五次
      以後詳細毒品交易的時間、地點都忘記了，惟之後交易方
      式大多數在伊家中，只有一次在家樂福鼎山店，除在家樂
      福鼎山店那次是由被告綽號「老爺」之朋友前來面交毒品
      以外，其他都是被告親自將毒品交付予伊等語，參以甲○為
      警查獲持有毒品之時間，係在94年12月8 日，是由上情可
      知，證人甲○所指述其在第五次以後向被告購買甲基安非他
      命之時間，應在94年11、12月間，此與被告前揭供述販賣
      毒品予甲○之時間相符。此外，證人甲○於本院審理時經檢察
      官詢以：「在向被告購買甲基安非他命過程中，是否有沒
      給錢的？」，證稱：「有。我曾經向被告要過甲基安非他
      命，沒有給錢。」等語（見本院訴字第74號案卷第210 頁
      ）。是足見證人甲○證稱其在94年底曾經向被告購買毒品之
      事，即非子虛〔惟就證人甲○指證被告其他從94年7 、8 月
      起，多次販賣甲基安非他命之行為，因只有購毒者甲○之指
      稱，缺乏其他足以特定被告各次販賣毒品行為之補強證據
      ，仍不得據以認定被告其他部分販賣甲基安非他命之犯罪
      事實（詳後述）〕。故被告於94年底某日，販賣價值1,00
      0 元之甲基安非他命予甲○共1 次，並且應甲○之要求，同意
      予以賒欠之事實，即堪認定。
    5.此外，員警於95年11月13日拘提被告到案，經檢視被告所
      持手機自95年4 月起至同年5 月16日之簡訊內容，有000
      0000000 號電話傳送予被告之簡訊顯示：「永阿，我是矮
      肥，看你那裡是否方便！先拿半錢硬的給我出，看多少我
      再回給你！先給我方便，當我欠你一份... 」；00000000
      00號電話傳送予被告之簡訊：「阿旗我是建仔麻煩你等一
      下要來找我的時候帶一點（男的）給我，或是欠一千給你
      ... 昨天那的都沒了，東西不耐烤，好嗎？」；00000000
      00號電話傳送予被告：「如果方便2000好了，錢明晚給你
      」；0000000000號傳送予被告：「要工作半台（男的）速
      回電」，及：「向你先借兩錢」、「怎麼辦我朋友一個要
      半一個要2 張看你們要做嗎」等多則簡訊。衡之常情，購
      毒者與販毒者在聯繫時，為避免遭偵查機關查緝，多以代
      號代稱毒品，或僅講明毒品之重量，以免在通話中遺留交
      易毒品之跡證，例如：以「男生」、「硬的」代指甲基安
      非他命，而「錢」、「半台」、「半半」均為交易毒品者
      常用之重量單位名稱，又因甲基安非他命通常以燒烤方式
      施用，故「耐烤」、「不耐烤」則為評價甲基安非他命品
      質好壞之用語，此由被告於警詢中亦自承：工作、半台、
      男的係指甲基安非他命毒品半台，只要是有施用毒品的人
      應該都知道等語即明。而由對於上開簡訊內容，被告雖均
      推稱係發送簡訊者自己要傳這樣的簡訊給伊，伊不知情亦
      未實際提供毒品予前揭發送簡訊之人，惟衡情若非被告確
      實有取得毒品之管道，且能供應毒品予他人，前開施用毒
      品之人何須大非周章傳送簡訊向被告商調毒品，甚至在前
      揭簡訊中，尚可見傳送者還以請求之語氣希望被告先提供
      毒品嗣後再付款，是足徵被告所辯前揭情詞，應不足採信
      。而觀之前揭簡訊內容，已足以佐證被告平時確有從事販
      賣甲基安非他命之行為，且亦足徵證人A1、甲○前揭指證被
      告曾販賣予其2 人之證述，與事實相符。
    6.綜上所述，被告有如附表一所示販賣甲基安非他命予A1共
      5 次、甲○共1 次之犯罪事實，即堪認定（另證人A1於審判
      中經回憶後，明白證稱最後一次交付毒品者應為被告本人
      ，而非綽號「老爺」之男子，本案又查無其他證據證明綽
      號「老爺」之人有與被告共同為該次販賣毒品犯行，是就
      此部分之事實，仍以證人A1於本院審理之證述較足採信，
      併予敘明。
  (二)被告被訴轉讓第二級毒品甲基安非他命予丁○○、己○○、
    庚○○、辛○○，轉讓第一級毒品海洛因予己○○、庚○○
    、辛○○部分：
    1.被告係於95年3 月起，會定期將海洛因、甲基安非他命及
      施用工具放置於其位於○○○路之租屋處內，供己○○、
      辛○○、庚○○得前往該處自由取用吸食，自95年1 月起
      至同年5 月16日止，共提供丁○○施用甲基安非他命6 次
      ，己○○施用海洛因、甲基安非他命約10餘次，提供庚○○施用海洛因、甲基安非他命約2 、3 次，提供辛○○施
      用海洛因、甲基安非他命約2 、3 次等情節，經證人丁○○於偵查中證稱：只要去被告租屋處的人，都可以免費施
      用甲基安非他命，被告於95年1 、2 月間，在其位於○○○路148 號5 樓之7 之租屋處，無償提供甲基安非他命約
      5 、6 次予伊施用等語（見偵卷第127 頁）；證人己○○
      於警詢中供稱：被告係自95年3 月起提供毒品給伊施用，
      次數大約有10餘次，每次都給伊1 錢左右的甲基安非他命
      與半錢左右的海洛因等語（見警卷第26頁），證人庚○○
      於警詢中供稱：被告都以約10天到1 星期不等之機率將一
      些海洛因、甲基安非他命放置於○○○路148 號5 樓之7
      屋內給其等免費施用，又其中有幾次伊親眼看到被告將毒
      品放於房間內等語（見警卷第31頁），於偵查中證稱：被
      告共提供予伊毒品2 、3 次，從95 年3月起提供約1,000
      元甲基安非他命的量予伊施用等語（見偵卷第21頁）；證
      人辛○○則於警詢中供稱：伊所吸食之毒品都是由被告提
      供，被告係自95年5 月起開始提供毒品予伊施用，次數大
      約2 至3 次，每次約提供0.2 至0. 3公克之甲基安非他命
      及0.1 至0.2 公克之海洛因等語（見警卷第36、37頁），
      均甚為明確。另審酌被告提供毒品予己○○、庚○○、辛○○3 人施用之原因，據證人己○○證稱：其有幫忙被告
      要去找被告綽號「小冰」女友之前男友理論，但未找到，
      後來其又與庚○○到大帑殿KTV 找一名綽號「角仔」之男
      子理論，因角仔以被告名義招搖撞騙等語（見警卷第26、
      27頁），證人庚○○證稱：因其與己○○有幫忙被告處理
      感情糾紛，還有幫被告去向一名綽號「角仔」之男子理論
      ，所以被告才無償提供毒品予其等施用等語（見警卷第31
      頁），證人辛○○證稱：被告被人欺侮時，會拜託其等幫
      忙，所以才無償提供毒品予其等施用等語（見警卷第36頁
      ），證人己○○、庚○○、辛○○3 人於警詢中供述均大
      致相符，甚為可信。
    2.又員警於95年5 月16日搜索被告位於○○○路之租屋處，
      除查獲在場之己○○、庚○○、辛○○及己○○之女友壬○○外，並當場扣得附表五編號1 至6 所示之海洛因1 小
      包、甲基安非他命1 小包、玻璃球1 個、鏟管5 支、吸食
      器1 組、毒品殘渣袋1 個，而上開物品均係被告所有供己○○、庚○○、辛○○等人在其住處施用毒品所用之事實
      ，亦經己○○、庚○○、辛○○分別於警詢中供述明確（
      見警卷第24、30、35頁）〔其中扣案之甲基安非他命1 包
      ，庚○○於警詢中固供稱：該包甲基安非他命係己○○之
      女友壬○○所有云云，惟其所述與己○○、辛○○供述內
      容不符，自不足採信〕。由此可知，證人丁○○、己○○
      、庚○○、辛○○於警詢時供稱被告會在其位於○○○路
      之租屋處放置甲基安非他命或海洛因，無償分享予其等施
      用之情節，說法互核相符，且有現場扣得之證物以為佐證
      ，即非憑空需捏之詞。
    3.此外，己○○、庚○○、辛○○三人於95年5 月16日為警
      查獲後，經警採取其等之尿液檢驗結果，己○○之尿液呈
      海洛因代謝物嗎啡陽性反應，庚○○之尿液呈嗎啡、甲基
      安非他命陽性反應，辛○○之尿液呈嗎啡、甲基安非他命
      陽性反應一節，有載明該3 人尿液檢體編號之毒品案件尿
      液對照表1 份，及高雄市立凱旋醫院編號A00000000 、A0
      0000000 、A00000000 號號尿液檢驗報告各1 紙在卷可證
      （見本院卷第95、98、99頁），更足徵己○○、庚○○、
      辛○○三人供稱被告有提供海洛因、甲基安非他命供其等
      施用之情詞與事實相符。
    4.證人辛○○至本院審理時固翻稱：被告從未提供海洛因予
      其施用，又被告只有提供甲基安非他命予其施用1 次云云
      （見本院96年度訴字第74號案卷第216 、217 頁）；證人
      己○○於偵查及本院審理時則翻稱：當日扣案之甲基安非
      他命、吸食器、玻璃球都是其所有，又被告從未提供海洛
      因予其施用云云（見偵卷第15頁，本院96年度訴字第74號
      案卷第225 頁）。惟查，證人己○○、庚○○、辛○○於
      警詢證述之內容均互核相符，且有現場查獲之物品、其等
      3 人之尿液檢驗報告等可為佐證，已如前述，是應認證人
      己○○、辛○○前揭證述顯係嗣後迴護被告之詞，而與事
      實不符，不足採信，自難以上開證人證述為有利於被告之
      認定。又證人庚○○於本院審理時證稱：被告當時是提供
      其甲基安非他命6 次、海洛因1 次等語（見本院卷第219
      、220 頁），與其警詢、偵查中所述不符，惟本院審酌證
      人庚○○於警詢時係就被告無償轉讓毒品之方式、原因等
      詳為交代，本案審理距被查獲時已逾1 年，證人難免有記
      憶不清之危險，故被告提供毒品予庚○○之次數，仍以證
      人庚○○警詢、偵查中陳述較為可信，亦予說明。
    5.另被告及辯護人均辯稱：員警於95年5 月17日查獲被告時
      ，扣得被告位於文忠路住處之海洛因2 包係乙○○攜往被
      告住處，並非被告所有等語。惟查，本案被告犯罪之方式
      ，係將海洛因置放在其位於○○○路租屋處供前往該處所
      之己○○、庚○○、辛○○自由施用，是則在被告位於○○路出現之海洛因2 包原本即與本案被告轉讓第一級毒品
      予己○○、庚○○、辛○○之犯行無涉，是則前開辯解，
      自不足以影響被告犯罪事實之成立與否，附此敘明。
    6.綜上，被告以定期將海洛因或甲基安非他命留置於其位於
      ○○○路之租屋處，供丁○○、己○○、庚○○、辛○○
      自由取用之方式，而為附表二所示轉讓海洛因、甲基安非
      他命之犯行，即堪認定。
  (三)綜上所述，被告所犯附表一所示販賣第二級毒品甲基安非他
    命之犯行，附表二所示轉讓第一、二級毒品海洛因、甲基安
    非他命之犯行，均已經證明，應予依法論科。
二、新舊法律之比較：
    被告為前揭犯行後，刑法部分條文業於94年2 月2 日修正公
    布，並自95年7 月1 日起施行，又刑法施行法增訂第1 條之
    1 ，亦於95年6 月14日修正公布，同年7 月1 日起施行。按
    行為後法律有變更者，適用行為時之法律，但行為後之法律
    有利於行為人者，適用最有利於行為人之法律，刑法第2 條
    第1 項定有明文。次按本次刑法修正之比較新舊法，應就罪
    刑有關之共犯、未遂犯、想像競合犯、牽連犯、連續犯、結
    合犯，以及累犯加重、自首減輕暨其他法定加減原因（如身
    分加減）與加減例等一切情形，綜其全部罪刑之結果而為比
    較，最高法院95年度第8 次刑庭會議著有決議可資參照。經
    查：
  (一)新修正之刑法業已刪除第56條連續犯之規定，此刪除雖非犯
    罪構成要件之變更，但顯已影響行為人刑罰之法律效果，自
    屬法律有變更。依修正前刑法第56條規定，行為人連續數行
    為而犯同一罪名，僅論以1 罪，並加重其刑，而依修正後刑
    法規定，行為人之數犯罪行為，原則須分論併罰，是經比較
    新、舊法結果，應以行為時法即修正前刑法規定對被告較為
    有利。
  (二)毒品危害防制條例第4 條第2 項之法定刑為：「無期徒刑或
    7 年以上有期徒刑，得併科新臺幣7 百萬元以下罰金」，毒
    品危害防制條例第8 條第1 項、第2 項之法定刑則分別為：
    「1 年以上7 年以下有期徒刑，得併科新臺幣1 百萬元以下
    罰金」、「6 月以上5 年以下有期徒刑，得併科新臺幣70萬
    元以下罰金」。而關於罰金刑最低數額之規定，依修正前刑
    法第33條第5 款規定，及依現行法規所定貨幣單位折算新臺
    幣條例規定折算後，為銀元1 元即新臺幣3元 ；依修正後刑
    法第33條第5 款規定，最低額則為新臺幣1,000 元。從而，
    經比較結果，應以行為時法即修正前刑法規定對被告較為有
    利。
  (三)刑法罰金刑之加重，依修正後刑法第67條規定，其最高度及
    最低度同加重之，較修正前刑法第67條所定，僅加重其最高
    度，經比較結果，以修正前刑法第67條規定較有利於被告。
  (四)刑法關於累犯之規定，依修正前刑法第47條規定：「受有期
    徒刑之執行完畢，或受無期徒刑或有期徒刑一部之執行而赦
    免後，5 年以內再犯有期徒刑以上之罪者，為累犯，加重本
    刑至2 分之1 」，修正後刑法第47條則規定：「受徒刑之執
    行完畢，或一部之執行而赦免後，5 年以內故意再犯有期徒
    刑以上之罪者，為累犯，加重本刑至2 分之1 」，因修正後
    之法律增加「故意」之要件，即就累犯加重其刑之範圍已有
    限縮，此部分比較新舊法律之結果，以修正後之法律較有利
    於被告。
  (五)又關於多數徒刑之定執行刑，依修正前刑法第51條第5 款規
    定，宣告多數有期徒刑者，於各刑中之最長期以上，各刑合
    併之刑期以下，定其刑期，但不得逾20年，而依修正後之刑
    法第51條第5 款規定，將定執行刑之上限提高為有期徒刑30
    年，經比較適用結果，以修正前刑法規定有利於被告。
  (六)綜上，雖修正後刑法第47條累犯之規定，對被告較為有利，
    惟關於刑法罰金刑之下限、罰金刑之加重、多數徒刑之定應
    執行刑，均以修正前即被告行為時之刑法規定，對被告較為
    有利，且按刪除前刑法第56條連續犯之規定，被告行為得論
    以一罪，是經綜合比較修正前後刑法規定結果，仍以修正前
    即行為時刑法規定較有利於被告。
三、論罪科刑部分：
  (一)按藥事法所稱管制藥品，係指管制藥品管理條例第3 條規定
    所稱之管制藥品，而藥事法所稱禁藥，則係指經中央衛生主
    管機關明令公告禁止製造、調劑、輸入、輸出、販賣或陳列
    之毒害藥品，或未經核准擅自輸入之藥品（但旅客或隨交通
    工具服務人員攜帶自用藥品進口者，不在此限），藥事法第
    11條、第22條第1 項分別定有明文；另依藥事法第1 條第1
    項規定「藥事之管理，依本法之規定；本法未規定者，依其
    他有關法律之規定。但管制藥品管理條例有規定者，優先適
    用該條例之規定」，可知，藥事法顯欲將「管制藥品」與「
    禁藥」予以區別規範，否則不會就2 者間分別予以定義，且
    以管制藥品管理條例為其特別法而優先適用之。又管制藥品
    管理條例之前身，為麻醉藥品管理條例，係於88年6 月2日
    方經修正公布並更名為管制藥品管理條例，而依原本麻醉藥
    品管理條例之規定，關於非法輸入、製造、運輸、販賣、意
    圖販賣而持有、施打吸用、持有麻醉藥品者，均有刑事處罰
    之規定，之後此部分之規定，則改以毒品危害防制條例規範
    ，因此，關於原本規範於麻醉藥品管理條例中，對於麻醉藥
    品之相關刑事處罰而言，毒品危害防制條例亦屬藥事法之特
    別法，依特別法應優先於普通法適用之原則，自應優先適用
    毒品危害防制條例之規定處斷，且此法規競合之適用法則，
    不因藥事法日後有所修正或其所定之相關刑罰規定較毒品危
    害防制條例為重而有不同，蓋只要藥事法仍將管制藥品管理
    條例規範為其特別法之地位，即無由不予適用特別法而卻適
    用普通法之理。查甲基安非他命屬安非他命類之藥品，而安
    非他命類藥品（包含其衍生物之鹽類、製劑），曾經行政院
    衛生署於75年7 月11日，以衛署字第597627號公告列為禁藥
    ，是被告前開轉讓甲基安非他命與他人之行為，亦符合藥事
    法第83條第1 項轉讓禁藥罪之構成要件，惟甲基安非他命同
    時經公告列為管制藥品管理條例第3 條所稱之第二級管制藥
    品，及毒品危害防制條例第2 條第2 項第2 款所稱之第二級
    毒品，揆諸上開說明，自應適用屬於特別法之毒品危害防制
    條例第8 條第2 項轉讓第二級毒品罪處斷，無由論以藥事法
    第83條第1 項之轉讓禁藥罪，合先敘明（臺灣高等法院高雄
    分院96年度上訴字第2007號、臺灣高等法院96年度上訴字第
    5174、97年度上訴字第1407號判決均同此意旨，另有最高法
    院96年度臺上字第7636、7174、6823、6727、6461、6156、
    6129號判決可資參照）。
  (二)核被告所為販賣甲基安非他命予A1、甲○之行為，係犯毒品危
    害防制條例第4 條第2 項之販賣第二級毒品罪，所為無償轉
    讓海洛因予己○○、庚○○、辛○○之行為，係犯第8 條第
    1 項之轉讓第一級毒品罪，所為無償轉讓甲基安非他命予丁○○、己○○、庚○○、辛○○第8 條第2 項之轉讓第二級
    毒品罪。
  (三)又按轉讓毒品達一定數量者，加重其刑至二分之一，其標準
    由行政院定之，毒品危害防制條例第8 條第6 項定有明文；
    又轉讓第一級毒品淨重5 公克以上者，第二級毒品達淨重10
    公克以上者，均加重其刑至二分之一，前述「淨重」指除去
    包裝後之毒品重量，轉讓持有毒品加重其刑之數量標準第2
    條亦定有明文。又按以刑法及其特別法有關加重、減輕或免
    除其刑之規定，依其性質，可分為「總則」與「分則」二種
    。其屬「分則」性質者，係就其犯罪類型變更之個別犯罪行
    為予以加重或減免，使成立另一獨立之罪，其法定刑亦因此
    發生變更之效果；其屬「總則」性質者，則僅為處斷刑上之
    加重或減免，並未變更其犯罪類型，原有法定刑自不受影響
    （最高法院95年度臺上字第4729號判決參照），前揭毒品危
    害防制條例第8 條第6 項加重之規定，已涉及法定構成要件
    內容之變更，自屬於刑法分則之加重無疑，故倘若行為人一
    次轉讓第海洛因、甲基安非他命達前開標準者，應分別構成
    毒品危害防制條例第8 條第6 項、第1 項之「轉讓第一級毒
    品達一定數量罪」、第8 條第6 項、第2 項之「轉讓第二級
    毒品達一定數量罪」，至為顯然。經查，本案被告所為附表
    二所示之各次轉讓海洛因、甲基安非他命之行為，個別均未
    達於上揭5 公克及10公克之法定標準，則被告各次轉讓海洛
    因、甲基安非他命之行為，係先分別成立毒品危害防制條例
    第8 條第1 項、第8 條第2 項之罪後，再依刑法第56條規定
    以連續犯裁判上一罪之法則論以一罪，並加重其刑（詳後述
    ），此時即不得再依毒品危害防制條例第8 條第6 項加重其
    刑，否則，如僅以被告連續犯附表二所示之轉讓海洛因、甲
    基安非他命之數行為，其總數分別逾5 公克、10公克之標準
    ，即認應分別構成連續轉讓第一、二級毒品達一定數量罪，
    則不僅將已依刑法第56條連續犯規定加重處罰之行為重複予
    以評價，亦違反前述毒品危害防制條例第8 條第6 項係屬獨
    立罪名之論罪原則。綜上，本案被告所為附表二所示之行為
    ，亦無另構成毒品危害防制條例第8 條第6 項，而應予變更
    起訴法條之問題，併予指明。
  (四)又被告持有第一級毒品海洛因、第二級毒品甲基安非他命之
    低度行為，均分別為轉讓第一、二級毒品、販賣第二級毒品
    之高度行為所吸收，均不另論罪。被告多次販賣第二級毒品
    予A1、甲○二人之犯行，其時間緊接，方法相同，顯均係基於
    概括犯意而為；又被告係以不定期將甲基安非他命留置於前
    揭○○○路租屋處之方式，多次轉讓第一級毒品予己○○、
    庚○○、辛○○，及轉讓第二級毒品予丁○○、己○○、庚○○、辛○○等人，直到95年5 月16日該處所遭警查獲為止
    ，是則被告所為多次轉讓第一、二級毒品犯行，顯均係基於
    一概括犯意反覆為之，是以被告所為販賣第二級毒品，轉讓
    第一級、第二級毒品犯行，均為連續犯，爰分別依刪除前刑
    法第56條之規定，分別論以一個販賣第二級毒品、轉讓第一
    級毒品、轉讓第二級毒品罪，並均依法加重其刑。又被告係
    以持續在其位於○○○路之租屋處供應海洛因、甲基安非他
    命之方式轉讓該2 種毒品，業如前述，是應堪認其係以一行
    為轉讓海洛因、甲基安非他命2 種毒品，其以一行為犯2罪
    名，應依刑法第55條規定論以一罪（被告行為後，刑法第55
    條固於95年7 月1 日修正施行，惟僅刪除該條後段關於牽連
    犯之規定，修正前第55條前段關於想像競合犯之規定則無變
    動，是就想像競合犯之規定自無法律變更之問題，應逕行適
    用修正後即裁判時之刑法第55條規定；又公訴意旨認為被告
    所犯連續轉讓第一級毒品、連續轉讓第二級毒品2 罪應數罪
    併罰，仍有未恰，均併予說明）。
  (五)又被告前因違反麻醉藥品管理條例案件，經本院以86年度訴
    字第2750號判處有期徒刑3 年確定，嗣經送監執行，於89年
    5 月1 日假釋出監，又經撤銷假釋，入監執行殘刑1 年7 月
    20日，於91年2 月13日縮刑期滿執行完畢一節，有臺灣高等
    法院被告前案紀錄表1 份附卷可證，其於受有期徒刑執行完
    畢後，5 年內故意再犯有期徒刑以上之上開2 罪，均為累犯
    ，是就被告所犯上開2 罪，均應依修正前刑法第47條規定加
    重其刑，並分別與前開連續犯之加重事由依法遞加重之（但
    被告所犯販賣第二級毒品罪法定最重本刑為無期徒刑部分不
    得加重）。
  (六)爰審酌被告正值青年，竟不思以正當途徑取得金錢，明知第
    二級毒品甲基安非他命戕害人體身心健康非輕，卻為圖獲利
    而販賣第二級毒品，且販賣次數多達6 次，而每次販賣毒品
    所得金額約1,000 至4,000 元，總計獲得不法利益9,000 元
    ；另又在其位於○○○路之租屋處無償供應毒品予丁○○、
    己○○、庚○○、辛○○等人，助長吸毒歪風，行為之惡性
    非輕，又被告僅坦承轉讓第二級毒品之犯行，就其轉讓第一
    級毒品及販賣第二級毒品予A1、甲○之犯行均飾詞狡卸，未見
    悔意，實不宜輕縱；並審酌被告之智識程度、生活狀況、犯
    罪之動機、目的、手段、所生之危害等一切情狀，分別就所
    宣告之轉讓第一級毒品罪，量處被告有期徒刑1 年10月，所
    宣告之販賣第二級毒品罪，量處被告有期徒刑9 年，並定應
    執行有期徒刑10年8月，以資懲警。
  (七)沒收部分：
    1.在被告位於鼓山區○○街住處扣得之物：
      扣案如附表四編號4 所示之電子秤為被告所有，據被告自
      承在卷（見警卷第7 頁），且可供販賣毒品者精確計算毒
      品重量以供分裝及計算成本，係被告供販賣毒品所用之物
      ，至為顯然，爰依毒品危害防制條例第19條第1 項規定沒
      收之；又上開電子秤上殘有第二級毒品甲基安非他命成分
      ，有高雄醫學大學附設中和紀念醫院檢驗報告1 份在卷可
      證（見本院卷第125 頁），是對於殘留於電子秤上之甲基
      安非他命，爰依毒品危害防制條例第18條第1 項宣告沒收
      之。附表四編號3 所示之夾鍊袋180 個，為被告所有，業
      據被告自承在卷（見警卷第7 頁），又夾鍊袋具有防止毒
      品裸露、逸出及潮濕之功用，並便於攜帶毒品，該等夾鍊
      袋雖均未使用，仍係被告預備供販賣毒品所用之物，爰依
      刑法第38條第1 項第2 款規定沒收之。
    2.在被告位於○○○路租屋處扣案之物：
      又附表五編號1 所示之海洛因1 包，乃被告供應予己○○
      、庚○○、辛○○等人施用之毒品，雖經本院以97年審聲
      字第354 號裁定沒收銷燬，惟因查無證據證明已經檢察官
      處分沒收銷燬，是仍應由本院依毒品危害防制條例第18條
      第1 項前段宣告沒收銷燬之。又包覆前開海洛因之包裝袋
      1 個，因具有防止毒品裸露、逸出及潮濕之功用，並便於
      攜帶及運輸，係供被告轉讓第一級毒品所用之物，應依毒
      品危害防制條例第19條第1 項規定沒收之。
    3.至於未扣案之販賣甲基安非他命所得共計9,000 元，應依
      毒品危害防制條例第19條第1 項予以宣告沒收，如全部或
      一部不能沒收時，以其財產抵償之〔至被告以1,000 元之
      代價販賣甲基安非他命予甲○部分，因被告同意甲○暫時賒欠
      ，業如前述，且無證據證明被告已取得該筆價款，仍不得
      予以宣告沒收，併此敘明〕。
  (八)其他扣案物品不予沒收之理由：
    1.在被告位於鼓山區○○街住處扣得之物：
      至於附表四編號1 所示之海洛因2 包，因檢察官係起訴被
      告販賣第二級毒品甲基安非他命、轉讓第一級毒品海洛因
      之犯行，而被告轉讓海洛因之犯罪行為模式，係在其位於
      ○○○路租屋處放置海洛因之方式，供己○○等人使用，
      業如前述，是以並無證據證明上開海洛因1 包與本案被告
      犯行有何關連，自無從在本案宣告沒收銷燬；附表四編號
      2 之甲基安非他命3 包，被告辯稱係供自己吸食所用，且
      該3 包毒品仍在被告持有中，尚未轉手予他人，又無證據
      證明被告係以販賣之意思而販入，是亦與本案被告犯行無
      關，亦無從在本案宣告沒收銷燬。附表四編號5 至7 所示
      之玻璃球5 個、吸食器1 組、吸管鏟子3 支，均屬施用毒
      品時所使用之物品，與本案被告販賣第二級毒品之犯行無
      關連性，亦不予宣告沒收。附表四編號8 至13所示之瓦斯
      槍、彈匣、彈珠、柺杖刀、開山刀、大型瓦斯鋼瓶、疑似
      海洛因之白粉8 包（經檢驗結果，均無海洛因成分，見法
      務部調查局95年9 月24日調科壹字第0952301881 0號鑑定
      書，偵卷第81頁）等物品，亦與本案被告犯行無涉，均不
      予宣告沒收。公訴意旨認為上開物品均應宣告沒收，容有
      誤會，併予敘明。
    2.在被告位於○○○路租屋處扣案之物：
      附表五編號2 至6 所示之甲基安非他命1 包、玻璃球1 個
      、鏟管5 支、吸食器1 個、毒品殘渣袋1 個，均為被告供
      應己○○、庚○○、辛○○等人取用之毒品或吸毒工具，
      惟查，前揭扣案之玻璃球、鏟管、殘渣袋、吸食器等物品
      均經臺灣高雄地方法院檢察署檢察官處分銷毀，甲基安非
      他命則經臺灣高雄地方法院檢察署檢察官處分沒收銷燬，
      有臺灣高雄地方法院檢察署檢察官97年1 月30日扣押物品
      處分命令在卷可證（見本院卷第106 至108 頁），是以爰
      均不予宣告沒收或沒收銷燬。附表五編號7 、8 所示之磅
      秤1 個、空夾鍊袋100 個，雖被告所有，惟與本案被告犯
      行無關，爰不予宣告沒收。附表五編號9 至14所示之錫箔
      紙28張、德製PPK/S 制式手槍、制式子彈、空彈匣、槍管
      等物，非被告所有，且與本案被告犯行無涉，亦不予宣告
      沒收，均附此敘明。
四、不另為無罪之諭知部分：
  (一)公訴意旨另以：被告丙○○竟另基於販賣第二級毒品甲基安
    非他命之概括犯意，連續於附表三所示時間、地點，以附表
    三所示之價格，販賣安非他命予附表三所示之人施用。因認
    被告此部分之行為，亦涉犯毒品危害防制條例第4 條第2 項
    之販賣第二級毒品罪嫌等語。
  (二)按被告未經審判證明有罪確定前，推定其為無罪；又犯罪事
    實應依證據認定之，無證據不得認定犯罪事實；又不能證明
    被告犯罪者，應諭知無罪之判決，刑事訴訟法第154 條第1
    項、第2 項及第301 條第1 項分別定有明文。又事實之認定
    ，應憑證據，如未能發現相當證據，或證據不足以證明，自
    不能以推測或擬制之方法，為裁判基礎（最高法院40年度臺
    上字第86號判例參照）。另認定犯罪事實所憑之證據，雖不
    以直接證據為限，間接證據亦包括在內；然而無論直接或間
    接證據，其為訴訟上之證明，須於通常一般之人不致有所懷
    疑，而得確信其為真實之程度者，始得據為有罪之認定，倘
    其證明尚未達到此一程度，而有合理之懷疑存在時，即無從
    為有罪之認定，亦有最高法院76年度臺上字第4986號判例可
    資參照。
  (三)次按施用毒品者，其所稱向某人購買之供述，須補強證據以
    擔保其供述之真實性。此乃因施用毒品者其供出來源，因而
    破獲者，法律規定得減輕其刑，其有為偵查機關誘導、或為
    邀輕典而為不實之陳述之可能，其供述之真實性自有合理之
    懷疑。是施用毒品者關於其向某人購買毒品之供述，必須補
    強證據佐證，以擔保其供述之真實性，俾貫澈刑事訴訟無罪
    推定及嚴格證明之基本原則。又關於毒品施用者其所稱向某
    人購買毒品之供述，必須補強證據佐證，係指毒品購買者之
    供述縱使並無瑕疵，仍須補強證據佐證而言，以擔保其供述
    之真實性。該所謂補強證據，必須與施用毒品者關於相關毒
    品交易之供述，具有相當程度之關聯性，且足使一般人對於
    施用毒品者之供述無合理之懷疑存在，而得確信其為真實，
    始足當之（最高法院96年度臺上字第1029號判決參照）。
  (四)公訴意旨認被告涉有前揭販賣第二級毒品罪嫌，無非係以證
    人丁○○於警詢中之證述，證人甲○、己○○、庚○○於警詢
    、偵查中之證述，及在被告位於鼓山區○○街住處扣得之海
    洛因2 包、甲基安非他命3 包、夾鍊帶180 個、磅秤1 組、
    被告手機簡訊照片數張為其主要論據；被告則堅決否認有何
    附表三所示販賣第二級毒品犯行。經查：
    1.被告販賣第二級毒品予甲○之犯行，雖經證人甲○於偵查及本
      院審理中證稱：伊自94年7 、8 月起開始向被告購買甲基
      安非他命，第一次伊以電話聯絡被告，以1,000 元之代價
      購買重約0.4 公克之甲基安非他命，該次伊與被告約在伊
      住處面交毒品；第二次在第一次交易約2 、3 週後，伊以
      電話聯絡被告，以1,000 元或2,000 元之代價購買甲基安
      非他命，該次伊與被告約在伊住處面交毒品；第三次在第
      二次交易約1 個月後，伊以電話聯絡被告，以1,000 元或
      2,000 元之代價購買甲基安非他命，該次伊與被告約在伊
      住處面交毒品；第四次則在第三次交易約1 個月後，伊以
      電話聯絡被告，以1,000 元或2,000 元之之代價購買甲基
      安非他命，該次伊不確定係約在住處或家樂福鼎山店面交
      毒品，也不確定是被告本人或其綽號「老爺」之朋友前來
      面交毒品；第五次以後詳細毒品交易的時間、地點都忘記
      了，惟之後交易方式大多數在伊家中，只有一次在家樂福
      鼎山店，除在家樂福鼎山店那次是由被告綽號「老爺」之
      朋友前來面交毒品以外，其他都是被告親自將毒品交付予
      伊等語；又於本院審理時證稱：伊在偵查中所述均實在，
      與被告交易毒品之次數至多不超過10次等語（見偵卷第66
      頁，本院訴字第74號案卷第208 至211 頁）。證人對於被
      告各次販賣毒品之時間、地點及次數，固指述歷歷，而證
      人A1於審判中亦證稱：其經由甲○之介紹，知道被告有在賣
      甲基安非他命等語（見本院訴字第74號案卷第202 頁）。
      惟查，證人A1指述被告販賣毒品之行為，除附表二之(二)所
      示犯行（此部分已經論罪科刑如前述），曾經被告於警詢
      中自承在卷以外，其餘證人甲○所指被告各該販賣毒品之行
      為，均為被告否認；此外，證人A1從未證稱其有親眼看到
      被告與甲○交易毒品之過程，自無證據證明證人A1曾親眼目
      睹證人甲○聯絡被告購買毒品，或被告交付毒品予甲○之過程
      ，則A1知悉甲○向被告購買毒品之事，無論係由甲○告知，或
      係輾轉由第三人處聽聞，均僅傳聞證據，自無法為補強證
      人甲○前述證詞之證據。
    2.被告販賣第二級毒品予丁○○之犯行，經證人丁○○於警
      詢中證稱：其曾經在95年1 、2 月間，向被告購買過2 次
      甲基安非他命，交易地點在高雄市○○路、自強路口及三
      多路、自強路口，其中一次買1,000 元，另一次買2,000
      元等語（見偵卷第127 頁），其對被告與其交易毒品之時
      間、地點及方式均指述甚詳；又證人己○○於警詢中亦證
      稱：其在95年4 月間曾經親眼目睹被告將甲基安非他命交
      付予綽號「小小」之人等語（見警卷第27頁），且證人己○○所稱綽號「小小」之人，即證人丁○○之事實，亦經
      被告於警詢中自承在卷（見警卷第9 頁）。惟查，證人己○○於偵查及本院審理時改稱：其是在被告講電話時，聽
      到被告要賣毒品給綽號「小小」之女子等語（見偵卷第39
      頁，本院訴字第74號案卷第226 頁），是以前揭證人己○○於警詢中之供述，已未可盡信，又證人己○○證述其親
      眼目睹或聽聞被告要賣毒品給「小小」之時間，與證人丁○○於警詢中之供述完全不同，故證人己○○證稱其看見
      或聽見被告販賣毒品予丁○○之行為，是否即證人丁○○
      證稱被告與之交易毒品之行為，自不無疑問。
    3.又查，員警在被告位於鼓山區○○街78號11樓之1 扣得之
      甲基安非他命3 包、夾鍊袋180 個、磅秤1 組等物，惟該
      等物品，至多均僅能作為被告有從事販賣第二級毒品行為
      之佐證而已，尚無法特定至被告有附表三所示販賣毒品予
      甲○或丁○○之行為。又被告所持用之0000000000號手機，
      自95年4 月至5 月止，有多筆真實姓名、年籍不詳之人士
      傳入之簡訊，直接向被告表明要購買或「商調」毒品，已
      經認定如前，惟查，前開簡訊之發送時間係自95年4 月起
      至同年5 月間，不僅與檢察官起訴被告販賣毒品予甲○、丁○○之時間未盡相符，又經本院逐筆檢核被告手機簡訊翻
      拍畫面所顯示之發送人電話號碼，均無證人甲○之電話號碼
      （真實號碼詳卷密封），證人丁○○依卷內資料則無電話
      號碼供比對，是以前揭手機簡訊內容，亦僅能作為被告有
      從事毒品交易行為之旁證，然均不能特定至附表三所示被
      告販賣毒品予丁○○、甲○之行為。從而，僅憑前開扣案之
      證物及手機簡訊照片，仍均難認與證人甲○、丁○○前揭與
      被告交易毒品之供述具相當程度之關聯性，無從作為證人
      丁○○、甲○前開證述之補強證據。被告被訴如附表三所示
      販賣毒品予丁○○、甲○之犯行，既分別僅有證人丁○○、
      甲○之單一指述，而缺乏與丁○○、甲○之證述具有相當程度
      之關聯性、且足使一般人對於丁○○、甲○之供述之真實性
      無合理懷疑之補強證據，則本諸前揭判旨，被告此部分之
      犯罪事實，自屬不能證明。
    4.至於被告涉嫌販賣毒品予綽號「小胖」之人一節，證人己○○於警詢、偵查中固證稱：其曾在95年4 月間騎車載被
      告出去，親眼看見被告將甲基安非他命拿給綽號「小胖」
      之男子等語（見警卷第27頁，偵卷第17頁）；另證人庚○○於警詢、偵查中亦證稱：其有聽到被告以電話和綽號「
      小胖」之男子聯絡，販賣毒品予小胖，被告在電話中係說
      到要男生或女生，隨即聽到他說好，就拿著裝有毒品的袋
      子出去等語（見警卷第33頁、偵卷第21頁）。惟遍查全部
      卷證，綽號「小胖」之人之真實姓名、年籍均不詳，則該
      人是否確實存在，又是否與被告有交易毒品之事實，已不
      無疑問。此外，就上揭毒品交易之具體時間、細節、交易
      過程、交易毒品之數量、價格等，亦均無具體事證足資證
      明；此外，扣案之證物，均無法特定被告販買毒品予小胖
      之事實，又經檢核被告持有之手機簡訊照片，亦均無被告
      與名為「小胖」之男子交易毒品之聯絡紀錄，是以僅憑證
      人己○○、庚○○前開證述，仍難直接認定被告有販賣甲
      基安非他命予小胖之犯行。從而，應認被告被訴此部分販
      賣甲基安非他命之犯行，亦屬不能證明。
    5.被告於95年5 月17日警詢時固供承：綽號「小小」之丁○○，曾在青年路、自強路口附近，向其要過1 次甲基安非
      他命，其就拿給她，未向他收錢；又其曾經於95年4 月中
      旬，在高雄市○○區○○街（錢櫃KTV 附近），向綽號「
      醫生」之男子購買4,000 元之甲基安非他命，小胖在旁邊
      看到，就要求要一半，其就分了一半的甲基安非他命給他
      等語（見警卷第9 、10頁）。惟查，前揭被告供述其轉讓
      甲基安非他命予丁○○之時間、地點、行為態樣，與證人
      丁○○於警詢中所述均不同；又被告供承其無償轉讓毒品
      予小胖之方式，和前揭證人己○○、庚○○證稱：被告係
      接獲小胖聯絡後，始攜帶毒品出門，再交付予小胖之過程
      不符。是以被告於警詢中供承其在前揭時間、地點轉讓毒
      品予丁○○、小胖之犯行，均僅被告自白而無其他足資補
      強之證據，自不得予以論罪科刑，自無變更起訴法條或另
      論以轉讓第二級毒品罪之問題，併此說明。
    6.綜上所述，本案依檢察官所提事證，就被告販賣甲基安非
      他命予甲○、丁○○、綽號「小胖」之人等之犯罪事實，尚
      未達於通常一般之人均不致有所懷疑，而得確信為真實之
      程度。此外，復查無其他積極證據足資證明被告有附表三
      所示販賣甲基安非他命之犯行，是此部分之犯罪事實，即
      屬不能證明，本應諭知無罪之判決，惟按公訴意旨，檢察
      官起訴此部分與被告前揭有罪部分，有連續犯之裁判上一
      罪關係，自不另為無罪之諭知。
據上論斷，應依刑事訴訟法第299 條第1 項前段，毒品危害防制
條例第4 條第2 項、第8 條第1 項、第2 項、第18條第1 項前段
、第19條第1 項，刑法2 條第1 項、第11條、第55條、第38條第
1 項第2 款，修正前刑法第56條、第47條、第51條第5 款，判決
如主文。
本案經檢察官戊○○到庭執行職務。
中    華    民    國    97    年    5     月    30    日
                  刑事第十七庭  審判長法  官  洪能超
                                      法  官  林建鼎
                                      法  官  陳思帆
以上正本證明與原本無異。
如不服本判決，應於收受送達後十日內向本院提出上訴書狀，其
未敘述上訴之理由者並得於提起上訴後十日內向本院補提理由書
（均須按他造當事人之人數附繕本）。
中    華    民    國    97    年    5    月    30    日
                                      書記官  王高山
附錄本案論罪科刑所適用之法律條文：
毒品危害防制條例第4條第2項
製造、運輸、販賣第二級毒品者，處無期徒刑或7 年以上有期徒
刑，得併科新臺幣7 百萬元以下罰金。
毒品危害防制條例第8條第1項、第2項
轉讓第一級毒品者，處1 年以上7 年以下有期徒刑，得併科新臺
幣1 百萬元以下罰金。
轉讓第二級毒品者，處6 月以上5 年以下有期徒刑，得併科新臺
幣70萬元以下罰金。
附表一（被告販賣第二級毒品甲基安非他命予A1之時間、地點及
交易方式）：
(一)販賣甲基安非他命予A1部分：
┌─┬────┬────────┬─────┬────┬──────┐
│  │時間    │交易地點        │價格      │數量    │交易方式    │
├─┼────┼────────┼─────┼────┼──────┤
│1 │94年7 月│甲○住處        │1,000元   │約0.5 至│先由甲○聯絡丙│
│  │下旬    │                │          │0.6 公克│○○，再約在│
│  │        │                │          │        │甲○住處面交毒│
│  │        │                │          │        │品          │
├─┼────┼────────┼─────┼────┼──────┤
│2 │前次交易│甲○住處          │1,000元   │約0.5 至│同上        │
│  │後約2週 │                │          │0.6 公克│            │
├─┼────┼────────┼─────┼────┼──────┤
│3 │前次交易│甲○住處          │4,000元   │約1.8 公│同上        │
│  │後約1 個│                │          │克      │            │
│  │月      │                │          │        │            │
├─┼────┼────────┼─────┼────┼──────┤
│4 │前次交易│甲○住處          │2,000元   │約0.8 公│同上        │
│  │後約1 個│                │          │克      │            │
│  │半月    │                │          │        │            │
├─┼────┼────────┼─────┼────┼──────┤
│5 │前次交易│高雄市三民區家樂│1,000元   │約0.6 公│先由甲○聯絡丙│
│  │後約3週 │福賣場鼎山店前  │          │克      │○○，A1再由│
│  │（94年11│                │          │        │甲○陪同，至家│
│  │月下旬某│                │          │        │樂福鼎山店前│
│  │日）    │                │          │        │，與丙○○面│
│  │        │                │          │        │交毒品      │
└─┴────┴────────┴─────┴────┴──────┘
(二)販賣甲基安非他命予甲○部分：
┌─┬────┬────────┬─────┬────┬──────┐
│  │時間    │交易地點        │價格      │數量    │交易方式    │
├─┼────┼────────┼─────┼────┼──────┤
│1 │94年年底│甲○住處        │1,000元   │不詳    │由甲○聯絡丙│
│  │        │                │          │        │○○，再約在甲○│
│  │        │                │          │        │住處由丙○○│
│  │        │                │          │        │面交毒品，甲○│
│  │        │                │          │        │並賒欠價金  │
│  │        │                │          │        │1,000 元未付│
└─┴────┴────────┴─────┴────┴──────┘
附表二（被告連續轉讓第一、二級毒品之時間、地點、次數）：
┌─┬────┬────────┬───────┬────┬────┐
│  │時間    │地點            │數量或價格    │次數    │收受人  │
├─┼────┼────────┼───────┼────┼────┤
│1 │自95年 1│高雄市苓雅區○○│數量不詳之甲基│6次     │丁○○  │
│  │月起至 2│○路148號5樓之 7│安非他命      │        │（綽號小│
│  │月止    │號              │              │        │小）    │
├─┼────┼────────┼───────┼────┼────┤
│2 │自95年 3│同上            │每次毛重約1 錢│約10數次│己○○  │
│  │月起至同│                │之甲基安非他命│        │        │
│  │年5 月16│                │及半錢之海洛因│        │        │
│  │日止    │                │（1 錢為3.75公│        │        │
│  │        │                │克）          │        │        │
├─┼────┼────────┼───────┼────┼────┤
│3 │同上    │同上            │每次約新臺幣  │約2 至3 │庚○○  │
│  │        │                │1,000 元之甲基│次      │        │
│  │        │                │安非他命及數量│        │        │
│  │        │                │不詳之海洛因  │        │        │
├─┼────┼────────┼───────┼────┼────┤
│4 │自95年 5│同上            │每次毛重約0.2 │約2至3次│辛○○  │
│  │月間起至│                │至0.3 公克之甲│        │        │
│  │同年5 月│                │基安非他命及約│        │        │
│  │16日止  │                │0.1 至0.2 公克│        │        │
│  │        │                │海洛因        │        │        │
└─┴────┴────────┴───────┴────┴────┘
附表三（被告被訴販賣甲基安非他命予甲○、丁○○、小胖之時
間、地點及次數）：
┌─┬────┬────────┬───────┬──────┬───┐
│  │時間    │地點            │價格          │次數        │購買人│
├─┼────┼────────┼───────┼──────┼───┤
│1 │自94年 8│甲○住處、三民區大│1,000 至2,000 │9 次（不包括│甲○    │
│  │月間起至│順二路與鼎山街口│元不等價格之甲│附表一之(二)所│      │
│  │11月間止│之家樂福大賣場及│基安非他命    │示販賣甲基安│      │
│  │        │五甲夜市等處    │              │非他命之行為│      │
│  │        │                │              │）          │      │
├─┼────┼────────┼───────┼──────┼───┤
│2 │自95年 1│高雄市○○路與自│1,000 至2,000 │2次         │丁○○│
│  │月至4 月│強路口及高雄市六│元不等價格之甲│            │      │
│  │止      │合路錢櫃KTV附近 │基安非他命    │            │      │
├─┼────┼────────┼───────┼──────┼───┤
│3 │95年4 月│高雄市○○路錢櫃│1,000 元之甲基│1次         │小胖  │
│  │中旬    │KTV附近         │安非他命      │            │      │
└─┴────┴────────┴───────┴──────┴───┘
附表四（扣案物品一覽表一）：在被告位於○○街住處扣得物品
┌─┬───────┬─────┬─────────┬───────┬──────┐
│  │品名          │數量      │說明              │處理情形      │備註        │
├─┼───────┼─────┼─────────┼───────┼──────┤
│1 │海洛因        │2 包（合計│與本案被告犯行無關│不予宣告沒收銷│            │
│  │              │淨重0.23公│連性              │燬            │            │
│  │              │克）      │                  │              │            │
├─┼───────┼─────┼─────────┼───────┼──────┤
│2 │甲基安非他命  │3 包（驗餘│與本案被告犯行無關│不予宣告沒收銷│            │
│  │              │淨重：1.31│連性              │燬            │            │
│  │              │公克）    │                  │              │            │
├─┼───────┼─────┼─────────┼───────┼──────┤
│3 │夾鍊袋        │180 個（大│被告所有預備供販賣│依刑法第38條第│            │
│  │              │50 個 ，小│第二級毒品所用之物│1 項第2 款沒收│            │
│  │              │130個）   │                  │之            │            │
├─┼───────┼─────┼─────────┼───────┼──────┤
│4 │電子秤        │1臺       │被告所有供販賣第二│1.依毒品危害防│            │
│  │              │          │級毒品所用之物    │制條例19條第1 │            │
│  │              │          │                  │項沒收之。    │            │
│  │              │          │                  │2.電子秤上殘有│            │
│  │              │          │                  │之甲基安非他命│            │
│  │              │          │                  │成分，依同條例│            │
│  │              │          │                  │第18條第1 項沒│            │
│  │              │          │                  │收銷燬之。    │            │
├─┼───────┼─────┼─────────┼───────┼──────┤
│5 │玻璃球        │4個       │與本案被告犯行無關│不予宣告沒收  │            │
│  │              │          │連性              │              │            │
├─┼───────┼─────┼─────────┼───────┼──────┤
│6 │塑膠鏟管      │3支       │與本案被告犯行無關│不予宣告沒收  │            │
│  │              │          │連性              │              │            │
├─┼───────┼─────┼─────────┼───────┼──────┤
│7 │吸食器        │1組       │與本案被告犯行無關│不予宣告沒收  │            │
│  │              │          │連性              │              │            │
├─┼───────┼─────┼─────────┼───────┼──────┤
│8 │疑似海洛因粉末│8 包（合計│與本案被告犯行無關│不予宣告沒收  │經檢驗結果無│
│  │              │淨重10.34 │連性              │              │海洛因成分  │
│  │              │公克）    │                  │              │            │
├─┼───────┼─────┼─────────┼───────┼──────┤
│9 │瓦斯槍        │1支       │與本案被告犯行無關│不予宣告沒收  │            │
│  │              │          │連性              │              │            │
├─┼───────┼─────┼─────────┼───────┼──────┤
│10│彈匣          │1個       │與本案被告犯行無關│不予宣告沒收  │            │
│  │              │          │連性              │              │            │
├─┼───────┼─────┼─────────┼───────┼──────┤
│11│彈珠          │1包       │與本案被告犯行無關│不予宣告沒收  │            │
│  │              │          │連性              │              │            │
├─┼───────┼─────┼─────────┼───────┼──────┤
│12│柺杖刀        │1支       │與本案被告犯行無關│不予宣告沒收  │            │
│  │              │          │連性              │              │            │
├─┼───────┼─────┼─────────┼───────┼──────┤
│13│開山刀        │1支       │與本案被告犯行無關│不予宣告沒收  │            │
│  │              │          │連性              │              │            │
└─┴───────┴─────┴─────────┴───────┴──────┘
附表五：扣押物品一覽表二（在被告位於○○○路租屋處扣得
物品）
┌─┬───────┬─────┬───────────┬───────┬──────┐
│  │品名          │數量      │說明                  │處理情形      │備註        │
├─┼───────┼─────┼───────────┼───────┼──────┤
│1 │海洛因        │1 包（淨重│被告被查獲之第一級毒品│依毒品危害防制│經本院以97年│
│  │              │2.08公克）│（被告提供己○○、更○│條例18條第1 項│度審聲字第  │
│  │              │          │○、辛○○吸食之用）  │前段沒收銷燬（│354 號裁定宣│
│  │              │          │                      │包裝袋1 個，則│告沒收銷燬（│
│  │              │          │                      │依同條例第19條│尚未處分）  │
│  │              │          │                      │第1項沒收之） │            │
├─┼───────┼─────┼───────────┼───────┼──────┤
│2 │甲基安非他命  │1 包（驗餘│被告被查獲之第二級毒品│不予宣告沒收  │已經檢察官另│
│  │              │淨重0.16公│（被告提供己○○、更○│              │案處分沒收銷│
│  │              │克）      │○、辛○○吸食之用）  │              │燬          │
├─┼───────┼─────┼───────────┼───────┼──────┤
│3 │玻璃球        │1個       │被告所有供己○○、更○│不予宣告沒收  │已經檢察官另│
│  │              │          │○、辛○○無償施用毒品│              │案處分銷燬  │
│  │              │          │所使用之物            │              │            │
├─┼───────┼─────┼───────────┼───────┼──────┤
│4 │鏟管          │5支       │被告所有供己○○、更○│不予宣告沒收  │已經檢察官另│
│  │              │          │○、辛○○無償施用毒品│              │案處分銷燬  │
│  │              │          │所使用之物            │              │            │
├─┼───────┼─────┼───────────┼───────┼──────┤
│5 │吸食器        │1組       │被告所有供己○○、更○│不予宣告沒收  │已經檢察官另│
│  │              │          │○、辛○○無償施用毒品│              │案處分銷燬  │
│  │              │          │所使用之物            │              │            │
├─┼───────┼─────┼───────────┼───────┼──────┤
│6 │夾鍊袋殘渣    │1個       │被告所有供己○○、更○│不予宣告沒收  │已經檢察官另│
│  │              │          │○、辛○○無償施用毒品│              │案處分銷燬  │
│  │              │          │所使用之物            │              │            │
├─┼───────┼─────┼───────────┼───────┼──────┤
│7 │磅秤          │1臺       │與本案被告犯行無關連性│不予宣告沒收  │            │
├─┼───────┼─────┼───────────┼───────┼──────┤
│8 │夾鍊袋        │100個     │與本案被告犯行無關連性│不予宣告沒收  │已經檢察官另│
│  │              │          │                      │              │案處分銷燬  │
├─┼───────┼─────┼───────────┼───────┼──────┤
│9 │錫箔紙        │28張      │與本案被告犯行無關連性│不予宣告沒收  │            │
│  │              │          │，非被告所有          │              │            │
├─┼───────┼─────┼───────────┼───────┼──────┤
│10│疑似海洛因粉末│2包       │與本案被告犯行無關連性│不予宣告沒收  │            │
│  │              │          │                      │              │            │
├─┼───────┼─────┼───────────┼───────┼──────┤
│11│德製PPK/S 制式│1支       │與本案被告犯行無關連性│不予宣告沒收  │            │
│  │手槍          │          │，非被告所有          │              │            │
├─┼───────┼─────┼───────────┼───────┼──────┤
│12│制式子彈      │12顆      │與本案被告犯行無關連性│不予宣告沒收  │            │
│  │              │          │，非被告所有          │              │            │
├─┼───────┼─────┼───────────┼───────┼──────┤
│13│空彈匣        │1顆       │與本案被告犯行無關連性│不予宣告沒收  │            │
│  │              │          │，非被告所有          │              │            │
├─┼───────┼─────┼───────────┼───────┼──────┤
│14│槍管          │1支       │與本案被告犯行無關連性│不予宣告沒收  │            │
│  │              │          │，非被告所有          │              │            │
└─┴───────┴─────┴───────────┴───────┴──────┘


司法院資訊處製作；財團法人民間司法改革基金會備份。
